臺灣臺北地方法院刑事判決
111年度審易字第189號
公  訴  人  臺灣臺北地方檢察署檢察官
被      告  朱傑麟
上列被告因恐嚇案件，經檢察官提起公訴（110年度偵字第31635
號），本院判決如下：
    主    文
朱傑麟犯恐嚇危害安全罪，處拘役拾伍日，如易科罰金，以新臺
幣壹仟元折算壹日。
    犯罪事實
一、朱傑麟於民國109年2月13日透過其公司員工陳錦川（綽號猴
    子）向鄭景川訂購防護衣1批，並將貨款新臺幣（下同）330
    萬元匯予鄭景川，惟朱傑麟收受貨品後因對商品質量有所不
    滿，要求全額退費或重新交貨，經鄭景川以已銀貨兩訖為由
    拒絕，雙方乃生買賣糾紛，詎朱傑麟心有不滿，竟基於恐嚇
    危害安全之犯意，於同年2月17日晚間8時許，在其公司（址
    設臺北市○○區○○路000巷00號6樓）內，使用陳錦川之通訊軟
    體LINE帳號撥打電話予鄭景川，向鄭景川恫稱「我如果抓到
    你的人，我就把你牙齒打斷」等語，使鄭景川心生畏懼，致
    生危害於安全。
二、案經鄭景川訴由桃園市政府警察局龜山分局報請臺灣臺北地
    方檢察署檢察官偵查起訴。　　
    理    由
一、本判決所引用之證據資料，無論傳聞供述證據或非供述證據
    ，當事人均同意有證據能力（見本院卷第41至43、54至57、
    71至76頁），於辯論終結前亦未聲明異議。且本院審酌供述
    證據作成時之情況，認為適當；非供述證據，亦查無非法取
    得而應予排除之情形，自均得作為證據。
二、訊據被告朱傑麟固不否認曾於LINE通話中，向告訴人鄭景川
    口出「我如果抓到你的人，我就把你牙齒打斷」，然矢口否
    認有何恐嚇危安犯行，辯稱：我當初講這句話是有前因後果
    的，我花330萬元跟告訴人鄭景川買防護衣，結果產品打開
    發黃、泡水，我把貨品都退給告訴人，他答應我會再給我一
    批新的完好防護衣，到了約定時間，他卻一下說工廠遭調查
    局封鎖、一下說他在北機組、一下在高檢署，都避不見面，
    我只是希望告訴人出來面對，他甚至透過共同朋友來傳達希
    望我給他時間跟機會，但2年來告訴人迄未履行，從未兌現
    承諾等語（見本院卷第56、74頁）。經查：
  ㈠被告於109年2月13日透過其公司員工即證人陳錦川（綽號猴
    子）向告訴人訂購防護衣1批，並已將貨款330萬元匯予告訴
    人，惟被告收受貨品後對商品質量有所不滿，要求全額退費
    或重新交貨，經告訴人以已銀貨兩訖為由拒絕，雙方對交易
    條件之認知相異而生買賣糾紛，被告乃於同年2月17日晚間8
    時許，在其公司（址設臺北市○○區○○路000巷00號6樓）內，
    使用證人陳錦川之通訊軟體LINE帳號撥打電話予告訴人，口
    出「我如果抓到你的人，我就把你牙齒打斷」等語，業據告
    訴人於警詢、偵查時證述明確（見桃園地檢署卷第21至24、
    63至64頁），且有該通話錄音譯文在卷可考（見桃園地檢署
    偵卷第69頁），復為被告所不否認（見桃園地檢署偵卷第12
    7頁；本院卷第54至56、73頁），是此部分事實首堪認定。
　㈡被告固否認有何恐嚇危害安全之犯行。惟按，刑法第305條之
    恐嚇罪，所稱以加害生命、身體、自由、名譽、財產之事，
    恐嚇他人者，係指以使人生畏怖心為目的，而將加惡害之旨
    通知於被害人而言。是恐嚇罪之成立以行為人將加害之事實
    ，通知被害人，使其心生畏懼為已足，並不以行為人真有加
    害之意為必要，亦不以事後行為人有去實際加害被害人為必
    要；且被害人是否心生畏懼，應本於社會客觀經驗法則以為
    判斷基準。而由前揭被告與告訴人間109年2月17日LINE通訊
    譯文對話脈絡以觀（見桃園地檢署偵卷第69頁），可知被告
    係先對告訴人發難「幾天的時間，每次都說晚上九點、整天
    都在晚上幾點、早上在坐電梯在看牙齒，殺小，都你在說的
    …不然這樣我跟你說，你要叫我告你沒關係，你也可以告我
    ，『我如果抓到你的人，我就把你牙齒打斷』…你再來告我，
    沒關係，你娘我有的是年輕人」，經告訴人表示「好啦我看
    喬好時間我打給你，好不…我會給你圓滿的結果給你啦…」，
    嗣被告接續覆以「幹你娘你最好圓滿啦，操雞掰幹你娘表小
    孩…你明天9點半如果沒有一個打電話，你看你明天怎麼出…
    你去躲你去躲，臭雞掰，幹你娘，你老婆孩子都帶遠點，幹
    」，實已寓有對他人或其親屬的人身、生命安全加諸惡害之
    意涵，佐以被告明確知悉告訴人桃園工廠之地址，衡諸社會
    常情，被告所為之惡害通知，確已足使告訴人因而心生畏懼
    ，則告訴人指稱：我覺得被告在LINE電話中對我恐嚇，有要
    傷害我的生命身體，也因受被告多次恐嚇，讓我心生畏怖等
    語（見桃園地檢署偵卷第23、64頁；本院卷第49頁）亦核與
    常情無悖。是被告具有恐嚇危安之主觀犯意及客觀犯行甚明
    ，其上開所辯要乏可取。
　㈢綜上所述，本案事證明確，被告犯行洵堪認定，應予依法論
    科。
三、論罪科刑：
    核被告所為，係犯刑法第305條之恐嚇危害安全罪。爰審酌
    被告因與告訴人就防護衣買賣產生糾紛，竟未思循合法正當
    途徑謀求解決，竟心生不滿，率爾向告訴人口出「我如果抓
    到你的人，我就把你牙齒打斷」等語，兼衡告訴人迭經本院
    寄發開庭通知後，均僅出具書狀而未曾到庭（見本院卷第21
    、49、67頁），暨被告之犯罪動機、目的、手段、智識程度
    （高職畢業）、家庭生活經濟狀況（自述業商，從事過金融
    ，現做健康產業，需扶養家中母親、未成年子女）等一切情
    狀，量處如主文所示之刑，並諭知易科罰金之折算標準。
四、依刑事訴訟法第299條第1項前段，刑法第305條、第41條第1
    項前段，刑法施行法第1條之1第1項，判決如主文。
本案經檢察官白勝文偵查起訴，檢察官黃思源到庭執行職務。
中　　華　　民　　國　　111 　年　　5 　　月　　31　　日
　　　　　　　　　刑事第二十一庭法　官　歐陽儀　　
上正本證明與原本無異。 
如不服本判決應於收受送達後20日內向本院提出上訴書狀，並應
敘述具體理由；其未敘述上訴理由者，應於上訴期間屆滿後20日
內向本院補提理由書（均須按他造當事人之人數附繕本）「切勿
逕送上級法院」。告訴人或被害人如對於本判決不服者，應具備
理由請求檢察官上訴，其上訴期間之計算係以檢察官收受判決正
本之日期為準。 因疫情而遲誤不變期間，得向法院聲請回復原
狀。
                                書記官  程于恬
中　　華　　民　　國　　111 　年　　5 　　月　　31　　日
附錄本案論罪科刑法條全文：
中華民國刑法第305條
以加害生命、身體、自由、名譽、財產之事恐嚇他人，致生危害
於安全者，處2年以下有期徒刑、拘役或9千元以下罰金。